КОНТАКТЫ

Телефон:

+79085014706



Email:

lisichkina1502@mail.ru

КОМПЬЮТЕРНЫЕ НАВЫКИ

- Работа с документами
- Microsoft Word
- Microsoft Excel
- Microsoft Power Point
- Pvthon
- Gretl
- STATISTICA
- Matlab (Scilab)
- Rstudio
- MySQL
- PowerBI

ЗНАНИЕ ЯЗЫКОВ

Английский (B2 — среднепродвинутый)

Личные качества:

Отсутствие вредных привычек, энергичность, инициативность, самостоятельность, ответственность, коммуникабельность, быстрая обучаемость

Профессиональные навыки:

Легко изучаю новый материал и всегда открыта к развитию и изменению своей работы в лучшую сторону. Могу брать на себя ответственность за выполнение задач и достижение поставленных целей, а также эффективно сотрудничать с коллегами, делиться знаниями и опытом, добиваться общих целей. Так же умею находить нестандартные решения и приносить новые идеи для улучшения процессов работы команды или улучшения проекта.

Лисичкина Светлана Анатольевна

Аналитик

Желаемая зарплата: Не указана **Занятость:** Полная, Полный день

ЛИЧНАЯ ИНФОРМАЦИЯ

Гражданство: Российская Федерация

Город проживания: Ростов-на-Дону

Образование: Высшее

Дата рождения: 15 февраля 2003 (20 лет)

Пол: Женский

Семейное положение: Не замужем

ОПЫТ РАБОТЫ

ИЦ «Сколково»

сентябрь 2023 - январь 2023 (9 месяцев)

Должность: Аналитик

Обязанности: Совместно с центром «Сколково» проведение анализа их компаний-резидентов, построение взаимосвязей между показателями компаний и их выручкой, проведение классификации имеющихся компаний. Построение моделей максимально точно описывающих зависимости между параметрами.

РГЭУ(РИНХ)

январь 2021 - июнь 2021 (6 месяцев)

Должность: Аналитик

Обязанности: Анализ поступающих данных о продвижении курсов на различные специальности в онлайн-школах. Сбор данных, предобработка, классификация результатов, подведение итогов исследования

РГЭУ(РИНХ)

май 2023 - январь 2023 (5 месяцев)

Должность: Аналитик

Обязанности: Мониторинг цен на недвижимость в Ростове-на-Дону, построение взаимосвязей между ценами на объекты, моделирование результатов с помощью регрессий и графическое представление результатов анализа

POCTOBCTAT

апрель 2022 - январь 2023 (10 месяцев)

Должность: Аналитик

Обязанности: Сбор и предобработка данных совместно с РОСТОВСТАТом по предприятиям Ростовской области и их темпах развития. Описание результатов анализа, построение регрессий развития предприятий и их классификация.

ОБРАЗОВАНИЕ

Ростовский Государственный Экономический Университет (РИНХ)

Дата окончания: 2024 год

Факультет: Учтно-экономический

Специальность: Статистика и анализ больших данных

Форма обучения: Очная

ДОПОЛНИТЕЛЬНАЯ ИНФОРМАЦИЯ

O ceбe: Обладаю знаниями в областях математической статистики, фундаментальной статистики временных рядом, математики, анализе данных, применении средств библиотек Python, Gretl, STATISTICA, Matlab (Scilab), Rstudio, MySQL, PowerBI. Так же практикую применение языка SQL и создание и обучение нейронных сетей ML с помощью Python и Matlab(Scilab). Знакома как и с оригиналами программ, так и с отечественными версиями.